【裁判字號】    98,訴,1681
【裁判日期】    980710
【裁判案由】    毒品危害防制條例
【裁判全文】
臺灣板橋地方法院刑事判決              98年度訴字第1681號
公  訴  人  臺灣板橋地方法院檢察署檢察官
被      告  甲○○
上列被告因違反毒品危害防制條例案件，經檢察官提起公訴（98
年度毒偵字第1942號），被告於準備程序進行中，就被訴事實為
有罪之陳述，本院告知其簡式審判程序之旨，聽取當事人意見後
，裁定由受命法官獨任依簡式審判程序審理，茲判決如下：
    主  文
甲○○施用第一級毒品，累犯，處有期徒刑壹年貳月。
    事  實
一、甲○○前2 次因施用第二級毒品案件，經本院先後以89年度
    毒聲字第21號、89年度毒聲字第2256號裁定送觀察、勒戒，
    依序於民國89年1 月18日、89年5 月25日執行完畢，並由臺
    灣板橋地方法院檢察署檢察官各以89年度毒偵字第204 號及
    89年度毒偵字第3676號、89年度毒偵緝字第596 號為不起訴
    處分在案。復因施用第二級毒品案件，經本院以89年度毒聲
    字第3966號裁定令入戒治處所施以強制戒治，於90年6 月24
    日執行完畢，且經本院以89年度易字第3440號判決判處有期
    徒刑6 月，此與其另犯之幫助施用第二級毒品案件所處之刑
    ，即本院以89年度訴字第1595號判決判處之有期徒刑5 月，
    定應執行刑為有期徒刑10月，於91年3 月27日執行完畢。其
    後，又因施用第一、二級毒品案件，經本院以94年度訴字第
    1290號判決分別判處有期徒刑8 月、7 月；因轉讓第一、二
    級毒品案件，經本院以94年度訴字第2400號判決分別判處有
    期徒刑1 年2 月、10月；因違反槍砲彈藥刀械管制條例案件
    ，經本院以95年度訴字第2365號判決判處有期徒刑1 年8 月
    ；因施用第一級毒品案件，經本院以95年度訴字第931 號判
    決判處有期徒刑1 年3 月。前4 罪刑及後2 罪刑，各經減刑
    及定應執行刑為有期徒刑1 年5 月、1 年5 月，接續執行後
    ，於98年1 月4 日執行完畢。詎仍不知悔改，基於施用第一
    級毒品海洛因及第二級毒品甲基安非他命之犯意，於98年1
    月15日晚間11時許，在臺北縣板橋市○○路167 號5 樓503
    室處，以將海洛因及甲基安非他命混合後，置入玻璃球（未
    扣案）內燒烤吸食之方式，同時施用海洛因、甲基安非他命
    1 次。嗣於98年1 月15日晚間11時30分許，在同上處所，為
    警查獲。
二、案經臺北市政府警察局南港分局報告臺灣士林地方法院檢察
    署呈請臺灣高等法院檢察署檢察長核轉臺灣板橋地方法院檢
    察署檢察官偵查起訴。
    理  由
一、上開犯罪事實，業經被告甲○○於本院審理時坦承不諱，而
    其為警查獲時所採集之尿液，經以酵素免疫分析法初步篩選
    ，再以氣相層析質譜儀分析法確認，確呈現嗎啡（施用海洛
    因之代謝物為嗎啡）及安非他命、甲基安非他命陽性反應，
    有臺北市政府警察局偵辦毒品案件尿液檢體委驗單（代碼編
    號：029051號）、臺灣尖端先進生技醫藥股份有限公司濫用
    藥物檢驗報告（代碼編號：029051號）各1 份在卷可稽，足
    認被告之自白與事實相符。觀之事實欄所載被告前案紀錄，
    被告於初次因施用第二級毒品經觀察、勒戒執行完畢釋放後
    5 年內，多次因施用毒品犯行經戒毒處遇及追訴處罰，有臺
    灣高等法院被告前案紀錄表1 份附卷可憑，其再犯本案，已
    不屬毒品危害防制條例第20條規定之「初犯」或「5 年後再
    犯」，即應依同條例第10條處罰（最高法院97年度第5 次刑
    事庭會議決議參照）。本案事證明確，被告犯行洵堪認定，
    應依法論科。
二、按海洛因、甲基安非他命分屬毒品危害防制條例第2 條第2
    項第1 款、第2 款規定之第一級、第二級毒品，核被告所為
    ，係犯毒品危害防制條例第10條第1 項、第2 項之施用第一
    級毒品罪及施用第二級毒品罪。其為上開犯行而持有第一級
    毒品海洛因及第二級毒品甲基安非他命，持有之低度行為，
    為施用之高度行為所吸收，不另論罪。被告將第一級毒品海
    洛因、第二級毒品甲基安非他命混合後施用，乃以一行為同
    時觸犯施用第一級毒品罪、施用第二級毒品罪，為想像競合
    犯，應從一重之施用第一級毒品罪處斷，公訴意旨認被告所
    犯上開2 罪應分論併罰，容有誤會。另被告有如事實欄所示
    之前案紀錄，於98年1 月4 日執行完畢乙節，有臺灣高等法
    院被告前案紀錄表1 份存卷可參，其於有期徒刑執行完畢5
    年內，故意再犯本件有期徒刑以上之罪，為累犯，應依刑法
    第47條第1 項之規定加重其刑。爰審酌被告已曾因相同犯行
    經觀察、勒戒及強制戒治之處遇，並經多次判刑及入監執行
    ，猶未能知所警惕，顯然漠視法令之禁制，惟其犯罪行為主
    要係戕害自身，且事後坦承犯行，犯後態度並無不良，暨其
    施用毒品之動機、目的、素行等一切情狀，量處如主文所示
    之刑。
據上論斷，應依刑事訴訟法第273 條之1 第1 項、第299 條第1
項前段，毒品危害防制條例第10條第1 項、第2 項，刑法第11條
前段、第55條、第47條第1 項，判決如主文。
本案經檢察官陳伯均到庭執行職務。
中    華    民    國    98    年    7     月    10    日
                  刑事第九庭    法  官  許炎灶
以上正本證明與原本無異。
如不服本判決應於收受判決後10日內向本院提出上訴書狀，並應
敘述具體理由；其未敘述上訴理由者，應於上訴期間屆滿後20日
內向本院補提理由書（均須按他造當事人之人數附繕本）「切勿
逕送上級法院」。
                                書記官  屠衛民
中    華    民    國    98    年    7     月    10    日
附錄本案論罪科刑法條：毒品危害防制條例第10條。
毒品危害防制條例第10條
施用第一級毒品者，處6 月以上5 年以下有期徒刑。
施用第二級毒品者，處3 年以下有期徒刑。


司法院資訊處製作；財團法人民間司法改革基金會備份。
